臺灣高雄地方法院刑事判決　　　　　　　　　　　　九十年度交簡上字第一一三號
　　上　訴　人　甲○
　　即　被　告
右列上訴人因公共危險案件，不服台灣高雄地方法院鳳山簡易庭九十年九月二十八日
九十年度鳳交簡字第七一四號簡易判決（簡易判決處刑書案號：九十年度偵字第八四
九七號）提起上訴，本院管轄第二審之合議庭判決如左：
    主  文
上訴駁回。
    事  實
一、甲○曾於民國八十二年間因傷害案件，經台灣高等法院判處有期徒刑三年六月確
    定，並於八十七年二月十五日執行完畢。明知飲酒後吐氣所含酒精成份超過每公
    升０．二五毫克以上者，注意力及反應力會降低，應不得駕車，其仍於九十年五
    月一日凌晨，在高雄市○○路與青年路口某不詳名稱之ＫＴＶ店內喝酒後，當時
    其已達酒醉不能安全駕駛之程度，仍駕駛車牌號碼ＸＩ─二四二九號自小客車，
    沿高雄市前鎮區○○○路、瑞隆路，往高雄縣大寮鄉方向行駛，於九十年五月一
    日凌晨二時二十分許，途經高雄市○鎮區○○路與瑞興路口時，為警攔撿，經警
    當場令其呼氣測得酒精濃度為每公升０‧八六毫克。
二、案經高雄市政府警察局前鎮分局移送臺灣高雄地方法院檢察署檢察官偵辦聲請簡
    易判決處刑。
    理  由
一、被告即上訴人甲○對於右揭時地飲酒後駕車之事實固坦承不諱，然辯稱：當日僅
    喝了幾杯啤酒，不知酒精測試後竟會超過標準，且伊並未有闖紅燈或超速行駛、
    肇事等不能安全駕駛之行為，法院竟判處有期徒刑三月，實嫌過重云云。經查：
    被告為警逮捕後，經警測試結果，其呼氣所含酒精濃度達每公升０．八六毫克，
    此有酒精濃度測試值分析表附卷可稽，而刑法第一百八十五條之三服用藥物或酒
    類駕駛罪，以行為人不能安全駕駛動力交通工具為構成要件，本規定係於八十八
    年四月二十一日經總統公布施行，然在何種情況始能認定已喪失駕駛能力，尚無
    實務見解可供參酌，惟德國司法實務界則是以血液內酒精含量的值去做解釋，認
    為「無駕駛能力」可分兩種情況，其一是血液中酒精含量千分之一．一以上，即
    呼氣所含之酒精含量達每公升０．五五毫克以上，為「絕對無駕駛能力」，另一
    是，血液中酒精含量在千分之０．三至一．一之間，並加上特定具體危險情況時
    ，可認定為「相對無駕駛能力」，此兩種情形的無駕駛能力，皆可科以刑罰，嗣
    法務部於八十八年五月十日邀集各界會商，訂出呼氣中所含酒精濃度達每公升０
    ．五五毫克即符合本罪之要件，若在０．二五至０．五五毫克間，執行警察有客
    觀事實認定不能駕駛，也可移送法辦，亦係採此一見解；本件被告呼氣之酒精含
    量已逾０．五五毫克，已達前開「絕對無駕駛能力」之標準，再佐以被告對員警
    指揮及交通號誌無反應或遲緩，駕駛判斷力，顯然欠佳，車輛行徑偏離常軌，時
    而加速，時而突停，顯無法正常操控，被告為警查獲後出入車門困難、語無倫次
    等情，此有刑法第一百八十五條之三案件測試觀察紀錄表一紙附卷可稽，足認其
    客觀上已達不能安全駕駛之程度甚明，是被告稱伊尚未酒醉，可安全駕駛云云為
    事後卸責之辭。次查刑法第一百八十五條之三之構成要件，以飲酒後已達不能安
    全駕駛為其要件，不以肇事、闖紅燈、超速為其要件，是被告稱其並無肇事、闖
    紅燈、超速等行為，而執此抗辯應為無罪之諭知顯有誤解。綜上所述，本案事證
    明確，被告犯行已堪認定。
二、核被告所為係犯刑法第一百八十五條之三之服用酒類致不能安全駕駛動力交通工
    具而駕駛罪。被告前曾於八十二年間因傷害案件，經台灣高等法院判處有期徒刑
    三年六月確定，並於八十七年二月十五日執行完畢，五年以內再犯本件有期徒刑
    以上之罪，為累犯，應依刑法第四十七條規定加重其刑。原審適用刑法第一百八
    十五條之三、第四十七條、第四十一條第一項、罰金罰鍰提高標準條例第二條，
    量處有期徒刑三月，如易科罰金，以三百元折算一日，其認事用法均無不當，量
    刑亦允當，上訴意旨指摘原判決不當，為無理由，應予駁回。
三、被告於九十年五月七日凌晨五時許，在服用酒類後已不能安全駕駛動力交通工具
    之情況下，仍駕駛車號ＸＩ─二四二九號自小客車，嗣行經省道台八六線十五公
    里（台南縣仁德鄉路段）西向處，因違規超速，經警攔查驗其呼氣酒精濃度高達
    每公升零點捌貳毫克之犯行，固經臺灣台南地方法院以九十年度南簡上字第一一
    ０號刑事判決，判處被告罰金三萬元，如易服勞役以三佰元折算一日確定，此有
    聲請簡易判決處刑書、刑事判決各一份附卷為憑。惟查：被告於九十年五月一日
    凌晨，服用酒類不能安全駕駛動力交通工具而駕駛之初，尚難預知其於日後仍會
    因酒後駕駛動力交通工具肇事，此為一般人所明知，是雖被告前開二行為，時間
    僅隔六日，且犯罪構成要件相同，仍難認係基於一個概括犯意，反覆數次而觸犯
    同一之罪名，附此敘明
據上論斷，應依刑事訴訟法第四百五十五條之一第三項、第三百六十八條、，判決如
主文。
本案經檢察官乙○○到庭執行職務。
中      華      民      國    九十一    年      一      月    二十三    日
                                  臺灣高雄地方法院刑事第三庭
                                        審判長法  官    裕  斗
                                              法  官  孫  啟  強
                                              法  官  李  淑  惠
右正本證明與原本無異。
不得上訴。
中      華      民      國    九十一    年      一      月    二十三    日
中華民國刑法第一百八十五條之三
服用毒品、麻醉藥品、酒類或其他相類之物，不能安全駕駛動力交通工具
而駕駛者，處一年以下有期徒刑、拘役或三萬元以下罰金。
